臺灣高等法院民事裁定
111年度聲字第122號
聲請人  李國精  
上列聲請人因與相對人台灣藍天堂股份有限公司等間返還不當得
利事件（本院109年度上字第1602號），聲請法官迴避，本院裁
定如下：
    主  文
聲請駁回。
    理  由
一、聲請意旨略以：本院109年度上字第1602號返還不當得利事
    件之受命法官於民國111年1月24日準備程序時，諭知「兩造
    就證人陳天利、被上訴人許乘嘉之陳述具狀表示意見，書狀
    請於下次庭期前提出」，伊依指示提出準備㈥狀，惟相對人
    訴訟代理人卻私下與受命法官溝通後，方於同年3月14日當
    庭提出書狀，以突襲式改變攻擊防禦方法，明顯有協助相對
    人製造不實爭點；且相對人訴訟代理人所提準備程序㈤狀不
    實，受命法官卻未釋明，亦未命相對人說明。又受命法官為
    協助相對人主張「李國精有拿公司大小章到業主領取工程款
    致收支錯誤」，當庭提示相對人所提上訴理由狀之上證1號
    授權書，但該授權書並無印文與伊所提之繕本附有印文不符
    ，受命法官卻接受此種攻擊防禦方法，足認執行職務偏頗之
    虞，爰聲請該法官迴避等語。
二、按法官有民事訴訟法第32條所定以外之情形，足認其執行職
    務有偏頗之虞者，當事人得聲請法官迴避，同法第33條第1
    項第2款定有明文。所謂足認法官執行職務有偏頗之虞之情
    形，應係以法官對於訴訟標的有特別利害關係，或與當事人
    之一造有密切之交誼或嫌怨，或基於其他情形，客觀上足疑
    其為不公平之審判者，為其原因事實，若僅憑當事人之主觀
    臆測，或認法官就當事人聲明之證據不為調查，或認法官指
    揮訴訟欠當，則不得謂其有偏頗之虞（最高法院69年台抗字
    第457號判例參照）。又上開迴避之原因，依同法第34條第1
    項、第2項及第284條規定，應提出能即時調查之證據釋明之
    。
三、查聲請人主張上開迴避原因，核屬受命法官指揮訴訟程序、
    調查證據之職權行使範疇，聲請人並未釋明受命法官對於上
    開事件之訴訟標的有何特別利害關係，或與當事人之一造有
    何密切之交誼或嫌怨，或其他有何在客觀上足疑受命法官為
    不公平審判等情事，自難僅憑聲請人不滿意受命法官進行訴
    訟程序過程，遽認受命法官執行職務有偏頗之虞，聲請人聲
    請受命法官迴避，於法不合，應予駁回。
四、據上論結，本件聲請為無理由，爰裁定如主文。
中　　華　　民　　國　　111 　年　　3 　　月　　22　　日
                  民事第四庭
                      審判長法  官  傅中樂
　　　　　　　　　　　　　　法  官  呂淑玲
　　　　　　　　　　　　　　法  官  汪曉君
正本係照原本作成。
如不服本裁定，應於收受送達後10日內向本院提出抗告狀，並應
繳納抗告費新臺幣１千元。
中　　華　　民　　國　　111 　年　　3 　　月　　23　　日

  　　　　　　　　　　　　　書記官  戴伯勳